臺灣臺北地方法院刑事判決
110年度審交訴字第105號
公  訴  人  臺灣臺北地方檢察署檢察官
被      告  陳沐宏


選任辯護人  林鵬越律師
上列被告因過失致死案件，經檢察官提起公訴（110年度偵字第2
4070號），嗣被告於本院準備程序時就被訴事實為有罪之陳述，
本院合議庭裁定由受命法官獨任進行簡式審判程序，判決如下：
    主  文
陳沐宏犯過失致人於死罪，處有期徒刑捌月。
    事實及理由
一、本件犯罪事實及證據，除犯罪事實欄一第2行「自用小客車
    」應更正為「營業小客車」、第5行「且依當時一切情狀」
    應補充更正為「且依當時天候晴、夜間有照明、柏油路面乾
    燥、無缺陷亦無障礙物、視距良好等一切情狀」；另證據部
    分應補充「道路交通事故補充資料表、談話紀錄表、臺灣臺
    北地方檢察署檢驗報告書（偵卷第135頁、第137至139頁，
    相卷第375至380頁）」、「臺北市政府交通局111年3月4日
    北市交安字第1113000045號函暨覆議意見書（本院卷第79至
    84頁）」、「被告陳沐宏於本院準備程序及審理時之自白（
    本院卷第47頁、第153頁、第158頁）」外，其餘均引用檢察
    官起訴書之記載（如附件）。
二、論罪科刑
(一)核被告所為，係犯刑法第276條之過失致死罪。
(二)又被告於肇事後，在有偵查犯罪職權之公務員發覺為犯嫌前
    ，即主動向至現場處理車禍事宜之警員承認其為肇事者，係
    對於未發覺之犯罪，表示願接受裁判之意，有道路交通事故
    肇事人自首情形紀錄表附卷可憑（見偵卷第147頁），應認
    已符合自首之要件，爰依刑法第62條前段之規定，減輕其刑
    。
(三)爰審酌被告駕駛營業小客車而參與道路交通，本應遵守交通
    規則，以維護、保障其他用路人之人身、財產安全，竟疏未
    注意行駛至交岔路口轉彎應遵守燈光號誌，致被害人因傷重
    而死亡，使被害人家屬遭受無法彌補之傷痛，所為實屬不該
    ，又雙方就金額認知差距，幾經本院安排調解後仍迄未達成
    和解，復考量被告犯後終能坦承犯行之犯後態度，兼衡酌其
    不依號誌指示行駛為肇事主因、被害人超速行駛為肇事次因
    之過失情節、無前科之素行，暨被告自述大學肄業之智識程
    度、現職收入、需扶養父母與2名小孩之家庭經濟生活狀況
    及告訴人劉亭立及被害人家屬鍾麗琴對本案之意見等一切情
    狀，量處如主文所示之刑。
三、依刑事訴訟法第273條之1第1項、第310條之2、第454條第2
    項、第299條第1項前段，刑法第276條、第62條前段，判決
    如主文。
本案經檢察官楊石宇提起公訴，檢察官張友寧到庭執行職務。
中　　華　　民　　國　　111 　年　　5 　　月　　23　　日
　　　　　　　　　刑事第二十一庭  法　官　王筱寧
上正本證明與原本無異。 
如不服本判決應於收受送達後20日內向本院提出上訴書狀，並應
敘述具體理由；其未敘述上訴理由者，應於上訴期間屆滿後20日
內向本院補提理由書（均須按他造當事人之人數附繕本）「切勿
逕送上級法院」。告訴人或被害人如對於本判決不服者，應具備
理由請求檢察官上訴，其上訴期間之計算係以檢察官收受判決正
本之日期為準。 因疫情而遲誤不變期間，得向法院聲請回復原
狀。
                                  書記官  林思辰
中　　華　　民　　國　　111 　年　　5 　　月　　25　　日
附錄本案論罪科刑法條全文
中華民國刑法第276條
（過失致死罪）
因過失致人於死者，處5年以下有期徒刑、拘役或50萬元以下罰
金。

附件
臺灣臺北地方檢察署檢察官起訴書
                                    110年度偵字第24070號
　　被　　　告　陳沐宏　男　00歲（民國00年00月00日生）
　　　　　　　　　　　　住○○市○○區○○路0段000巷0號
　　　　　　　　　　　　　6樓
　　　　　　　　　　　　國民身分證統一編號：Z000000000號
　　選任辯護人　施尚宏律師
上列被告因過失致死案件，已經偵查終結，認應該提起公訴，茲
將犯罪事實及證據並所犯法條分敘如下：
　　　　　　犯罪事實
一、陳沐宏於民國110年8月26日23時9分許，駕駛車牌號碼000-0
    00號自用小客車，沿臺北市中山區南京東路1段東往西方向
    行駛，駛至予林森北路交岔口，本應注意汽車行駛至交岔路
    口，其行進、轉彎，應遵守燈光號誌或交通指揮人員之指揮
    行駛，且依當時一切情狀，並無不能注意之情事，竟疏未注
    意，欲左轉林森北路，適有劉尚仁騎乘車牌號碼000000號普
    通重型機車駛至前址，因閃避不及，兩車發生碰撞，劉尚仁
    送醫急救後，仍因傷重而於翌日0時34分許不治死亡。
二、案經劉亭立即劉尚仁之姊訴由臺北市政府警察局中山分局報
    告偵辦。
　　　　　　證據並所犯法條
一、證據清單及待證事實：
編號 證據名稱 待證事實 1 被告陳沐宏於警詢時及偵查中之供述 被告於前開時、地與被害人劉尚仁發生前開車禍之事實。 2 證人即告訴人劉亭立於警詢時及偵查中之指證 被告於前開時、地與被害人發生車禍，造成被害人死亡之事實。 3 證人葉耀鴻於警詢時之證述 前開車禍發生經過之事實。 3 道路交通事故現場圖、道路交通事故調查報告表㈠㈡、交通事故初步分析研判表、現場照片、監視錄影光碟暨翻拍照片、診斷證明書、臺北市車輛行車事故鑑定會鑑定意見書、相驗屍體證明書、相驗照片、勘驗筆錄 前開車禍發生經過、被告有前開過失、被害人因前開車禍死亡等事實。 
二、核被告所為，係犯刑法第276條之過失致死罪嫌。
三、依刑事訴訟法第251條第1項提起公訴。
　  此　致
臺灣臺北地方法院
中　　華　　民　　國　 110　　年　　11　　月　　25　　日
　　　　　　　　　　　　　　　檢　察　官   楊石宇
本件正本證明與原本無異 
中　　華　　民　　國　　110 　年　12 　　月　　14　 日 
　　　　　　    　　　　　　  書  記  官   鍾宜學
附錄本案所犯法條全文
中華民國刑法第276條
因過失致人於死者，處 5 年以下有期徒刑、拘役或 50 萬元以
下罰金。